臺灣宜蘭地方法院交通事件裁定　　　　 96年度交聲字第141號
移送機關　　交通部公路總局臺北區監理所宜蘭監理站
異　議　人　甲○○
上列受處分人因違反道路交通管理處罰條例案件，對於交通部公
路總局臺北區監理所宜蘭監理站於民國96年5月17日所為之宜監
字第裁43-Q00000000號裁決處分，聲明異議，本院裁定如下：
    主  文
異議駁回。
    理  由
一、原處分機關係以：異議人甲○○於民國96年5月1日12時35分
    ，騎乘車牌號碼XE7-633號重型機車，行經宜蘭縣羅東鎮○
    ○路○段與竹林街口（舉發違反道路交通管理事件通知單誤
    載為純精路與復興路口），因闖紅燈，經宜蘭縣警察局羅東
    分局公正派出所警員製單舉發。嗣經原處分機關依道路交通
    管理處罰條例第53條第1項、第63條第1項第3款規定，裁處
    新臺幣（下同）1,800元罰鍰，並記違規點數3點。
二、聲明異議意旨略以：異議人於取締地點，僅係搶黃燈，並無
    闖紅燈之違規事實，為此聲明異議，請求撤銷原處分等語。
三、按道路交通管理處罰條例第53條第1項規定汽車駕駛人，行
    經有燈光號誌管制之交岔路口闖紅燈者，處1,800元以上5,
    400元以下罰鍰。」；第63條第1項第3款規定：「汽車駕駛
    人有第53條之情形者，依原條款處罰鍰外，並記違規點數3
    點。」
四、經查：
（一）證人乙○○即宜蘭縣警察局羅東分局公正派出所警員於本
      院訊問時證述：「我從事交通取締違規案件迄今多久有20
      年以上。本件違規案件是我及何思義共同取締，我們是站
      在宜蘭縣羅東鎮○○路與復興路口即金沙都火鍋店前面，
      我負責架設錄影器材，何思義負責攔查違規，12時35分左
      右，發現異議人駕駛重型機車闖純精路與竹林街口的紅燈
      ，被何思義攔停，…。異議人闖紅燈地點為純精路與竹林
      街口，舉發違反道路交通管理事件通知單違規地點寫純精
      路與復興路口，這是筆誤。當時沒有拍照存證，…警方取
      締交通違規位置應該是在純精路金沙都火鍋店前與攔停地
      點是相同的。當時我們站在純精路金沙都火鍋店前面，目
      視到純精路快車道上的號誌，號誌當時已經是紅燈，我有
      看到異議人闖紅燈過來，何思義就將異議人攔下，異議人
      闖紅燈的經過，何思義也有目睹。我們為節省電源，轉綠
      燈時我們會按停止攝影，該部是DVD攝影器材，只有攝影
      功能，因為異議人車速太快，我來不及按攝影錄影開關。
      紅燈後沒有給駕駛人寬限值，只要闖紅燈就舉發。」等語
      ，並當庭繪製現場號誌、異議人行車方向、警員攔停位置
      圖1紙附卷供參（見本院卷第14頁至第17頁、第20頁、第
      24頁）。佐以證人何思義即宜蘭縣警察局羅東分局公正派
      出所警員於本院訊問時證述：「我從事交通取締違規案件
      迄今有17年。本件違規案件是我和乙○○取締的，96年5
      月1日12時35分許，異議人騎乘重型機車從純精路3段南往
      北方向行駛，行駛至竹林街口時，因為闖紅燈，我當場攔
      停，由乙○○製單舉發。96年5月1日12時35分許，當時我
      們於純精路3段與復興路口，那裡有一家火鍋店，我們站
      在火鍋店大門，當時我們是騎警用摩托車，停在人行道上
      。我們將車子停好後，我負責攔檢，乙○○架設攝影機，
      我們於12時30分左右就到，停車後就架設攝影機，本件沒
      有拍攝異議人闖紅嬁的情形，可能沒有按到攝影機電源開
      關，有時我們會節省電源，換燈後我們才會按電源開關。
      竹林街口有號誌，復興路上也有號誌，我們是看竹林街口
      與純精路3段號誌由黃燈轉換成紅燈，快車道與慢車道號
      誌是同時變換，我看到快車道上的號誌。我有親眼目睹異
      議人闖越純精路與竹林街口紅燈，確定異議人不是搶黃燈
      。」等語（見本院卷第17頁至第19頁）。參以證人乙○○
      所繪製上開位置圖1紙及現場照片3幀，顯示純精路3段與
      竹林街口快車道號誌係屬雙向，該路口與警方取締位置相
      隔甚近，現場亦無障礙物，視距良好，證人乙○○與何思
      義於96年5月1日12時35分站立在宜蘭縣羅東鎮○○路3段
      金沙都火鍋店前，可清楚目視純精路3段與竹林街口號誌
      之變換，及駕駛人有無闖紅燈之違規行為。且證人乙○○
      、何思義均從事交通取締工作達17年以上，與異議人亦無
      仇怨，自無無端取締異議人而滋生糾紛之理，故尚難僅以
      證人乙○○操作攝影器材有所疏失，即遽此為有利於異議
      人之認定。況異議人於本院訊問時供承：「我沒有闖紅燈
      ，我只是闖黃燈。…證人當時還要我轉頭看是不是紅燈，
      但當時已經過5、6秒了，當時是紅燈。」等語（見本院卷
      第14頁、第19頁），亦顯示異議人就其違規行為避重就輕
      。綜上證據，可證異議人於96年5月1日12時35分，騎乘車
      牌號碼XE7-633號重型機車，行經宜蘭縣羅東鎮○○路3段
      與竹林街口，確有闖紅燈之違規事實。故異議人仍以前詞
      抗辯未有闖紅燈違規行為等語，自不足採。
（二）從而，異議人既然有上開違規之事實，原處分機關據以援
      引道路交通管理處罰條例第53條第1項、第63條第1項第3
      款規定，裁處罰鍰1,800元，並記違規點數3點，於法並無
      不當，本件異議為無理由，應予駁回。
五、據上論斷，應依道路交通管理處罰條例第87條第2項、道路
    交通案件處理辦法第19條，裁定如主文。
中　　華　　民　　國　　96　　年　　8　　月　　13 　　日
                         臺灣宜蘭地方法院交通法庭
                                 法  官　蘇錦秀
以上正本證明與原本無異。
如不服本裁定，應於裁定送達後5日內向本院提出抗告狀。（需
附繕本）
                                 書記官　葉瑩庭
中　　華　　民　　國　　96　　年　　8　　月　　13 　　日
